臺灣高等法院臺中分院刑事裁定　　 民國96年度交抗字第965號
抗　告　人
即受處分人　乙○○○
代　表　人　甲○○
上列聲請人因聲明異議案件，不符臺灣苗栗地方法院中華民國96
年9月21日裁定（96年度交聲字第130號）提起抗告，本院裁定如
下：
    主  文
抗告駁回。
    理  由
一、抗告意旨略以：原審未經抗告人出庭抗辯即宣示裁決，且原
    審裁定理由與抗告人對違規地點之抗辯並無關連，抗告人要
    的是筆直的四線道為何要人龜速行車，此與維護交通順暢背
    道而馳，抗告人爭的是一個理字，罰鍰並非繳不起，抗告人
    要制定速率標準的政府官員與抗告人在法庭進行辯論，讓那
    些不食人間煙火的政府官員知道如何制定速率標準等語。
二、查抗告人乙○○○所有車牌號碼 4711-RZ自用小客車，經駕
　　駛者於96年7月4日13時31分，行經苗栗縣後龍鎮台13甲線12
　　.1公里處，在行車限速60公里路段，得測得時速71公里，有
　　行車速度超過規定之最高時速11公里未滿20公里之違規事實
    ，遭苗栗縣警察局以苗縣警交字第 F00000000號舉發違反道
　　路交通管理事件通知單連同照片逕行舉發後，抗告人未自動
　　繳納罰鍰，於指定之日期到案陳述意見，原處分機關遂依據
　　道路交通管理處罰條例第40條、第63條第1項第1款、違反道
　　路交通事件統一裁罰基準及處理細則第41、43、67條規定，
　　對抗告人裁處罰鍰新台幣1600元，並記違規點數 1點之事實
　　，有裁決書、舉發違反道路交通管理事件通知單、照片、送
    達證書、苗栗縣警察局96年8月10日苗縣警交字第096003390
     9號函可稽，抗告人也不否認上開超速違規之事實，則原處
    分機關之裁罰即無不合，抗告人聲明異議被原審裁定駁回，
    並無不當。
三、抗告人對原審裁定前未經其出庭抗辯即宣示裁決，認有未當
    。由於抗告人超速違規之事實，事證明確，原審自無再傳訊
    抗告人之必要。至抗告人認應由其當庭與制定行車速率之政
    府官員辯論，以證明該路段速率限制為60公里不當，然政府
    設官分職，各有其責，執法人員僅能在現行法律規定下，依
    法行使職權，司法人員係在執行法律，至法律規定內容是否
    適當，並非司法人員有權變更，就本件抗告人之小客車行經
    上開路段，其最高限速60公里之規定，係經專業人員斟酌各
    種情況而制定，如抗告人認該規定不合理，應向相關權責單
    位反應，爭取放寬行車速率之變更，在最高限速未變更前，
    仍須依規定限速行駛，否則每位駕駛人依駕駛技術之不同，
    各有其行車速率之標準，則道路交通秩序必會大亂，影響行
    車安全，因法院係執法機關，無權變更道路之限速規定，從
    而抗告人要求在法庭與制定速率標準的政府官員辯論，即無
    必要，其抗告為無理由，應予駁回。
四、據上論斷，應依刑事訴訟法第412條，道路交通案件處理辦
    法第26條，裁定如主文。
中　　華　　民　　國　　96　　年　　11　　月　　7 　　日
            刑事 第 八 庭 審判長法　官　羅  得  村
                                法　官　劉  榮  服
                                法　官　陳  宏  卿
上列正本證明與原本無異。
不得再抗告。
                                書記官　籃  營  昌
中　　華　　民　　國　　96　　年　　11　　月　　8 　　日
